【裁判字號】    98,交聲,729
【裁判日期】    990104
【裁判案由】    違反道路交通管理處罰條例聲明異議
【裁判全文】
臺灣新竹地方法院交通事件裁定         98年度交聲字第729號
原處分機關  交通部公路總局新竹區監理所新竹市監理站
異  議  人  甲○○
即受處分人
上列異議人即受處分人因違反道路交通管理處罰條例案件，對於
交通部公路總局新竹區監理所新竹市監理站民國98年10月9 日竹
監新四字第裁51-E38A45213、51-E38A46233號違反道路交通管理
事件裁決處分聲明異議，本院裁定如下：
    主  文
異議駁回。
    理  由
一、按受處分人，不服主管機關所為之處分，得於接到裁決書之
    翌日起20日內，向管轄地方法院聲明異議；又交通法庭認為
    聲明異議無理由者，應以裁定駁回之，道路交通管理處罰條
    例第87條第1 項、道路交通案件處理辦法第19條分別定有明
    文。
二、次按駕駛人駕駛汽車，應遵守道路交通標線之指示，而汽車
    駕駛人不遵守道路交通標誌、標線、號誌之指示者，處新台
    幣（下同）900 元以上1,800元 以下罰鍰。又停止線，用以
    指示行駛車輛停止之界限，車輛停止時，其前懸部分不得伸
    越該線。本標線設於已設有「停車再開」標誌或設有號誌之
    交岔路口，鐵路平交道或行人穿越道之前方及左彎待轉區○
    ○○○道路交通安全規則第90條、道路交通管理處罰條例第
    60條第2 項第3 款、道路交通標誌標線號誌設置規則第170
    條第1 項定有明文。
三、本件原處分機關交通部公路總局新竹區監理所新竹市監理站
    ，以異議人甲○○駕駛車牌號碼7262─WQ號自用一般小客貨
    車，分於98年8 月20日上午11時52分許及98年9 月7 日中午
    12 時10 分許，行經新竹市○○路與東華路口時，因不遵守
    道路交通標線之指示，為新竹市警察局交通隊逕行舉發，並
    填掣竹市警交字第E38A45213 、E38A46233 號舉發違反道路
    交通管理事件通知單（下稱舉發通知單）；嗣異議人於應到
    案日期（98年11月9 日）前向原處分機關提出陳述，由原處
    分機關函請原舉發單位調查結果，仍認其有前揭違規行為，
    乃以違反道路交通管理處罰條例第60條第2 項第3 款，汽車
    駕駛人，駕駛汽車不遵守道路交通標誌、標線、號誌之指示
    之規定為由，裁處異議人罰鍰900 元。異議人於收受裁決書
    之後，並於法定期間內聲明異議等情，有原處分機關上開裁
    決書及送達證書在卷可稽。
四、聲明異議意旨略以：新竹市○○路上僅有三時相交通號誌，
    故異議人因綠燈時對面來車速度快，恐強行通過會生事故，
    所以待紅燈後始左轉。異議人於98年8 月20日初次違規，如
    及時收受舉發通知單，將知所警惕，不致再有相同違規行為
    ，惟原舉發機關延遲寄送，致異議人於98年10月1 日始收受
    舉發通知單，使異議人於98年9 月7 日再有相同違規行為，
    可否僅處罰98年8 月20日之違規行為即可等語。
五、經查：
（一）本件異議人甲○○駕駛上開自用一般小客貨車分於98年8
      月20日上午11時52分許及98年9月7日中午12時10分許，行
      經新竹市○○路與東華路口時，不遵守道路交通標線之指
      示，經該路口之微電腦自動測速照相設備拍照存證，為警
      逕行舉發等事實，有上開舉發通知單2份、採證照片4幀及
      新竹市警察局於98年10 月8日竹市警交字第0980035591號
      函附卷可稽。
（二）異議人固坦承於上開時間駕駛上開車輛行經新竹市○○路
      與東華路口之事實，惟於異議狀中主張係恐綠燈時對面來
      車速度快，恐強行通過會生事故，所以待紅燈後始左轉云
      云。惟查，本件違規路段所裝設之微電腦闖紅燈自動測速
      照相系統，係屬線圈感應式闖紅燈暨測速照相器，以感應
      線圈之距離對照通過線圈的時間，換算測得違規車輛當時
      所行駛之速率，經儀器電腦判讀後予以採證照相，並於採
      證照片中顯示出違規車輛所行駛之車道別，而依本件違規
      採證照片4 幀觀之（見本院卷第6 、7 頁）：(1)編號1 照
      片：最上面第1 行「0000 00-00-00 」表示為「2009年8
      月20日11時52分」、左邊第1 行「1Y50」為「第1 車道、
      黃燈亮起5 秒後開始亮紅燈」、左邊第2 行「005 」為「
      違規相片序號為005 」、中間部分為違規地點「新竹市○
      ○路與東華路口」、右邊第1 行「R052」表示「紅燈亮起
      5.2 秒時該車位置」。(2)編號2 照片：最上面第1 行「00
      00 00-00-00 」表示為「2009年8 月20日11時52分」、左
      邊第1 行「1Y50」為「第1 車道、黃燈亮起5 秒後開始亮
      紅燈」、左邊第2 行「005 」為「違規相片序號為005 」
      、中間部分為違規地點「新竹市○○路與東華路口」、右
      邊第1 行「R062」表示「紅燈亮起6.2 秒時該車位置」、
      右邊第2 行「V03 」表示當時車速為每小時3 公里。(3)編
      號3 照片：最上面第1 行「0000 00-00-00 」表示為「20
      09年9 月7 日12時10分」、左邊第1 行「1Y50」為「第1
      車道、黃燈亮起5 秒後開始亮紅燈」、左邊第2 行「150
      」為「違規相片序號為150 」、中間部分為違規地點「新
      竹市○○路與東華路口」、右邊第1 行「R087」表示「紅
      燈亮起8.7 秒時該車位置」。(4)編號4 照片：最上面第1
      行「0000 00-00-00 」表示為「2009年9 月7 日12時10分
      」、左邊第1 行「1Y50」為「第1 車道、黃燈亮起5 秒後
      開始亮紅燈」、左邊第2 行「150 」為「違規相片序號為
      150 」、中間部分為違規地點「新竹市○○路與東華路口
      」、右邊第1 行「R097」表示「紅燈亮起9.7 秒時該車位
      置」、右邊第2 行「V21 」表示當時車速為每小時21公里
      。參以上開4 張照片上行駛第1 車道上之車輛，確係異議
      人所有之車號7262－WQ號自小客貨車，且異議人對於紅燈
      仍前行左轉亦不否認，是認異議人於98年8 月20日在中華
      路與東華路口時，於紅燈亮起5.2 秒及6. 2秒時，及98年
      9 月7 日於同一路口，於紅燈亮起8.7 秒及9. 7秒時，其
      車輛之前懸均已超越停止線之事實，應為真實。至異議人
      雖辯稱：因為第一次罰單遲延寄發方才導致同年9 月7 日
      再次違規云云，然遵守號誌應為道路駕駛人本應具有之常
      識，而紅燈為禁止通行號誌，另停止線，用以指示行駛車
      輛停止之界限，車輛停止時，其前懸部分不得伸越該線，
      上開二規定均為駕駛者應具備之常識，且若於該路口欲左
      轉時，理應於綠燈時緩慢開至可左轉之轉彎道位置待對向
      無車輛時方才前行，而不得於紅燈時即超越停止線等待左
      轉，此種行車常識乃駕駛者應具備之知識，應無待罰單收
      受後方才知悉之理，是異議人此一辯詞尚不足為採。
六、綜上所述，異議人確有於舉發單所載時、地駕駛汽車不遵守
    道路交通標線之指示之違規事由，應堪認定。原處分機關依
    道路交通管理處罰條例第第60條第2 項第3 款之規定，分別
    以竹監新四字第裁51-E38A45213、51-E38A46233號裁決書裁
    處異議人各罰鍰900 元，核無違誤。本件異議人之異議為無
    理由，自應將其異議駁回。
中    華    民    國    99    年    1     月    4     日
                  交通法庭  法  官  李毓華
以上正本證明與原本無異。
如不服本裁定，應於裁定送達後5日內向本院提出抗告狀。
中    華    民    國    99    年    1     月    4     日
                            書記官  陳美利

司法院資訊處製作；財團法人民間司法改革基金會備份。
